【裁判字號】    97,訴,4516
【裁判日期】    971223
【裁判案由】    公共危險
【裁判全文】
臺灣板橋地方法院刑事判決              97年度訴字第4516號
公  訴  人  臺灣板橋地方法院檢察署檢察官
被      告  乙○○
指定辯護人  游文華律師
上列被告因公共危險案件，經檢察官提起公訴（97年度偵字第
26386 號），本院判決如下：
    主  文
乙○○放火燒燬現供人使用之住宅未遂，處有期徒刑年捌月。
扣案打火機貳個及已燃燒便條紙壹張，均沒收。
    事  實
一、乙○○前因犯竊盜罪，經本院於民國86年6 月24日以86年度
    易字第3161號判決判處有期徒刑4 月，如易科罰金，以銀元
    300 元折算1 日，緩刑3 年確定；復於緩刑期間再違反槍砲
    彈藥刀械管制條例案件，經本院於88年6 月21日以87年度訴
    字第1881號判決判處有期徒刑1 年2 月，罰金30,000元，罰
    金如易服勞役，以銀元300 元折算1 日確定，並於88年7 月
    23日入監執行；入監執行期間，因違反毒品危害防制條例案
    件，經本院裁定先於88年8 月6 日起入戒治處所強制戒治，
    並於89年3 月13日戒治執行完畢；再被告於緩刑期間因違反
    上開槍砲彈藥刀械管制條例案件，並經本院判決確定，業如
    前述，是竊盜罪部分即經撤銷緩刑，於90年5 月2 日接續於
    前開違反槍砲彈藥刀械管制條例案件罪刑部分執行，並於90
    年6 月4 日因縮短刑期假釋出監並付保護管束，於90年8 月
    8 日執行完畢（於本件不構成累犯）。
二、詎乙○○竟不知悔改，因工作不順遂，以及遭警開立交通違
    規舉發單等事由，於飲用酒類後，竟基於放火燒燬現供人使
    用之住宅之犯意，於97年9 月9 日8 、9 時許，在其與其母
    甲○○共同居住之臺北縣新莊市○○○路189 巷36弄6 號房
    屋內，先以徒手方式將其母甲○○推至門外，並拉下上開住
    處之鐵捲門，再將廚房內之瓦斯3 桶（1 大桶、2 小桶）搬
    至客廳及大門旁之窗戶，用以阻止甲○○進入家中，嗣經路
    人報警處理，並經警方趕往現場後，乙○○繼而持小瓦斯桶
    砸往窗戶鐵欄杆，並於瓦斯桶旁以打火機點燃警方開立之舉
    發單及便條紙，再持以焚燒上揭瓦斯桶之開關閥，幸該瓦斯
    桶氣體並未漏逸而未能引燃，嗣警方呼叫消防隊趕往現場，
    並經甲○○將鐵門開啟後，由消防隊員進入將瓦斯桶取出後
    ，而未燒燬住宅得逞，並經警方扣得乙○○所有，供其犯本
    罪所用之打火機2 個與已燃燒便條紙1 張等物。
三、案經臺北縣政府警察局新莊分局報告臺灣板橋地方法院檢察
    署檢察官偵查起訴。
    理  由
一、證據能力：
    本案以下所引用之卷證資料，並無證據證明係公務員違背法
    定程序所取得，又被告以外之人於審判外之陳述，經核並無
    非出於自由意願而為陳述或遭違法取證及顯有不可信之情況
    ，再卷內之文書證據，亦無刑事訴訟法第159 條之4 之顯有
    不可信之情況與不得作為證據之情形，且公訴人、被告與辯
    護人迄本院言詞辯論終結前均未聲明異議，依刑事訴訟法第
    159 條至159 條之5 之規定，均有證據能力，合先敘明。
二、認定犯罪事實所憑之證據及其理由：
    訊據被告乙○○對於上揭犯罪事實均坦承不諱，核與證人甲
    ○○在警詢中及證人即現場處理員警葉國棟、陳元培在偵查
    中證述之情節相符。並有員警葉國棟製作之報告書1 件暨現
    場及瓦斯桶之照片在卷可稽。此外，復有被告所有，供其犯
    本罪所用之打火機2 個與已燃燒便條紙1 張等物扣案足資佐
    證。事證明確，被告犯行堪以認定，應予依法論科。
三、論罪科刑之理由、應適用之法條及科刑審酌事由：
    核被告乙○○所為，係犯刑法第173 條第3 項、第1 項之放
    火燒燬現供人使用之住宅未遂罪。其已著手於犯罪行為之實
    行而不遂，為未遂犯，應依刑法第25條第2 項規定減輕其刑
    。爰審酌被告素行不佳，前有事實欄一所載之犯罪科刑執行
    情形，此有臺灣高等法院被告前案紀錄表在卷足憑；被告僅
    因工作不順遂，以及遭警開立舉發單等事由導致心情鬱悶，
    將其住宅內置於廚房之瓦斯桶搬至客廳及大門旁之窗戶，而
    在該瓦斯桶旁燃燒紙張之行為，雖尚未將住宅燒燬，惟對於
    一般社會之公共安全已生危險情事，不僅有危及自身生命財
    產安全，亦恐造成他人生命財產之危害甚鉅，惟衡其於本院
    審理時坦承犯行，甚有悔意，再被害人之一即被告之母甲○
    ○亦當庭表示原諒被告之意等一切情狀，量處被告如主文所
    示之刑，以資懲儆。又扣案之打火機2 個與燒過之便條紙1
    張，均係被告所有，供其犯本罪所用之物一節，業經被告供
    述在卷，該等物品，爰依刑法第38條第1 項第2 款規定，併
    予宣告沒收。至本件未扣案之瓦斯桶3 桶（1 大桶、2 小桶
    ），並非被告所有，而係被告之母甲○○所有之物，業經甲
    ○○陳述在卷，該等物品既非被告所有，且非屬違禁物，爰
    不併予宣告沒收，附此敘明。
據上論斷，應依刑事訴訟法第299 條第1 項前段，刑法第173 條
第3 項、第1 項、第25條、第38條第1 項第2 款，判決如主文。
本案經檢察官藍海凝到庭執行職務。
中    華    民    國    97    年    12    月    23    日
                  刑事第十七庭  審判長法  官  許必奇
                                      法  官  陳明偉
                                      法  官  鄧雅心
上列正本證明與原本無異。
如不服本判決，應於判決送達後10日內，向本院提出上訴狀。
                                    書記官  金和國
中    華    民    國    97    年    12    月    23    日
附錄：
中華民國刑法第173條
放火燒燬現供人使用之住宅或現有人所在之建築物、礦坑、火車
、電車或其他供水、陸、空公眾運輸之舟、車、航空機者，處無
期徒刑或7年以上有期徒刑。
失火燒燬前項之物者，處 1 年以下有期徒刑、拘役或 5 百元以
下罰金。
第 1 項之未遂犯罰之。
預備犯第 1 項之罪者，處 1 年以下有期徒刑、拘役或 3 百元以
下罰金。


司法院資訊處製作；財團法人民間司法改革基金會備份。
